臺灣臺北地方法院刑事判決　　　　　　　　　　　　　九十三年度重訴字第三０號
　　公　訴　人　臺灣臺北地方法院檢察署檢察官
　　被　　　告　乙○○
　　選任辯護人　林亦書律師
右列被告因殺人案件，經檢察官提起公訴（九十三年度偵字第一一三九二號），本院
判決如左：
    主  文
乙○○殺人，處無期徒刑，褫奪公權終身。
米黃色布腰帶壹條沒收。
    事  實
一、乙○○與游雅芳係夫妻關係，屬家庭暴力防治法第三條所稱之家庭成員，民國九
    十三年五月間，乙○○懷疑游雅芳在外結交網友，兩人漸生嫌隙，時有爭執，游
    雅芳不堪其擾，遂於同年六月間避居其外祖父林昭亭住處，九十三年六月二十二
    日端午節上午，乙○○母親鍾張英妹欲使乙○○、游雅芳復歸於好，乃以祭祀為
    名邀請乙○○與游雅芳至乙○○胞兄丙○○位於台北市○○路○段九十二號二樓
    市○○○路三十九巷十號二樓住處，同日下午三時三十分許，因游雅芳攜帶行李
    由臥室走至客廳，準備離家，乙○○發覺後，認為游雅芳有意疏離，乃出面攔阻
    ，並向游雅芳表示希望二人能共同生活之意，游雅芳當面拒絕後，詎二人再生口
    角、拉扯，乙○○見游雅芳去意甚決，且無力阻擋，竟萌生殺害游雅芳之犯意，
    拿起其所有置放於餐桌上寬約三、四公分之米黃色布腰帶一條，以該布腰帶自後
    套住游雅芳脖子，並束緊強勒約三至五分鐘，俟游雅芳臉色發青、鼻孔及嘴角流
    出血水，其已因頸部受扼窒息死亡，始行罷手；乙○○隨後將游雅芳屍體抱入主
    臥室使其仰躺於床上，復見游雅芳臉色發紫、雙眼未閉，狀甚恐佈，令其心生畏
    懼，遂以枕頭蓋住游雅芳臉部，再以透明膠帶綑綁固定；乙○○深知鑄成大錯，
    心生自戕念頭，旋至後陽台將二桶二十公斤桶裝瓦斯搬至主臥室內，分別擺放於
    門邊及窗旁，並緊閉主臥室門窗，開啟瓦斯，又書立遺書及將寫有「內有瓦斯勿
    開電」之字條黏貼於臥室門口，再服食大量安眠藥後，躺於游雅芳屍體旁，意圖
    自殺。嗣丙○○、鍾張英妹接獲林昭亭之電話，而於同日晚上九時三十分許，會
    同社區警衛范姜偉青進入乙○○前開住處而發現上情，立即將二人送醫急救，乙
    ○○方得獲救。
二、案經被害人游雅芳之父甲○○○訴由台灣台北地方法院檢察署暨台北縣政府警察
    局新店分局報請台灣台北地方法院檢察署檢察官偵查起訴。
    理  由
一、右揭事實，業據被告乙○○於本院準備程序及審理中供認不諱（見本院九十三年
    九月十七日準備程序筆錄，附於本院九十三年度重訴字第三十號卷宗第三十六頁
    背面、同年十月二十九日審理筆錄第八頁至第九頁），核與被害人游雅芳之父親
    甲○○○、被告胞兄丙○○、社區警衛范姜偉青等人於警訊及偵查中，及被告之
    母親鍾張英妹於偵查中、被害人游雅芳之姨媽林寶彩、友人陳律蓉於警訊中證述
    之情節均悉相符合（見台灣台北地方法院檢察署九十三年度偵字第一一三九二號
    卷宗第五頁至第三十一頁、第六十八頁至第七十四頁、第八十七頁至第九十一頁
    、第一一四頁至第一二０頁、第一二八頁至第一三二頁；台灣台北地方法院檢察
    署九十三年度相字第三八八號相驗卷宗第二十二頁至第二十三頁），且有被害人
    游雅芳遭被告以米黃色布腰帶勒住其頸部窒息死亡之現場照片二十張附卷足參（
    見前開偵查卷宗第五十五頁至第六十三頁）；又被害人游雅芳遭被告以米黃色布
    腰帶勒住其頸部，致頸部受有重創，經解剖鑑定結果：以內眼觀察，被害人游雅
    芳軀幹、四肢均無傷，顏色如常，但頸部以上整個臉部則呈現發紫及多點狀出血
    ，兩眼結膜也有明顯出血，極似窒息現象，而其頸部除有稍寬的瘀血痕外，亦有
    三條０‧三至一公分之淺裂傷，前者似手臂或布條之類所造成，後者似指甲痕或
    摩擦裂開；切開頸部，見有氣管前、右甲狀線之明顯出血，腦髓：鬱血；再以顯
    微鏡觀察結果：頸部皮膚、肌肉、右甲狀腺、氣管旁明顯出血，肺臟：鬱血；另
    毒物系統分析：血液中並未發現一般常見之毒藥物；是綜上解剖所見，被害人游
    雅芳確係頸部受布條勒頸窒息致死之情，業為臺灣臺北地方法院檢察署檢察官督
    同法醫師相驗屬實，並製有勘驗筆錄、驗斷書、相驗案件報告、相驗屍體證明書
    、死亡證明書、相驗解剖相片共六十九張（見前開台灣台北地方法院檢察署相驗
    卷第三十五頁至第七十一頁）等在卷可稽，並有法務部法醫研究所鑑定人饒宇東
    具結製作之法務部法醫研究所（九三）法醫所醫鑑字第０九五三號鑑定書在卷可
    憑。足見被害人游雅芳之死亡結果確係被告以布條勒其頸部窒息所致，且有相當
    因果關係；又被告為成年人，有相當豐富之社會經驗，其對一般人脖子遭以布腰
    帶勒住即有缺氧窒息死亡之危險，應有認識，而依被告於偵查中所自承，其以布
    腰帶勒住被害人游雅芳頸部長達三至五分鐘之久（見九十三年六月二十四日訊問
    筆錄，附於台灣台北地方法院檢察署九十三年度偵字第一一三九二號卷宗第六十
    九頁），顯見其確有使被害人游雅芳因缺氧窒息死亡之犯意；是被告前開自白之
    內容係與事實相符，本件事證已臻明確，被告殺人犯行，堪以認定，應予以依法
    論科。
二、是核被告所為，係犯刑法第二百七十一條第一項之殺人罪。爰審酌被告為本件犯
    行前，雖無任何刑事前案紀錄，品行尚稱良好，此有台灣高等法院被告全國前案
    紀錄表一紙在卷可稽，且犯後已表悔意，坦承犯行，並委由其胞兄丙○○代處理
    被害人游雅芳之喪葬事宜（此有被告辯護律師具狀庭呈台北市殯葬管理處其他收
    入憑單等喪葬費用資料可資佐證），及當庭向被害人游雅芳之家屬，跪求道歉，
    表達現在雖無能力賠償家屬之損失，但希望將來出獄後能盡力賠償之情（見本院
    九十三年十月一日準備程序筆錄二頁），顯見其人性尚未完全泯滅，罪不至死；
    惟其與被害人游雅芳為夫妻關係，其竟僅因懷疑被害人游雅芳利用網際網路與第
    三人交往，且不願與其共同生活居住，發生爭吵即萌殺機，致造成被害人喪失生
    命，及被害人家屬無可回復之心靈傷痛，嚴重危害社會秩序；再審酌被告現尚未
    與被害人家屬達成民事和解，並賠償被害人家屬財產上及非財產上之損害，及其
    犯罪之動機、目的、手段等之一切情狀，爰量處如主文所示之刑，並為褫奪公權
    終身之宣告，以資懲儆。至於被告犯前開犯殺人罪所用之布腰帶，係被告所有之
    物，業經其供明在卷（見本院九十三年十月二十九日審理筆錄第六頁）；雖上開
    布腰帶未經扣案，惟既無積極證據證明業已滅失，應依刑法第三十八條第一項第
    二款宣告沒收之。
據上論斷，應依刑事訴訟法第二百九十九條第一項前段，刑法第二百七十一條第一項
、第三十七條第一項、第三十八條第一項第二款，判決如主文。
本案經檢察官呂俊儒到庭執行職務。
中　　　華　　　民　　　國　　九十三　　年　　 十一 　　月　　 十九 　　日
                                    臺灣臺北地方法院刑事第十庭
                                        審判長法  官  丁蓓蓓
                                              法  官  劉煌基
                                              法  官  蔡世祺
如不服本判決，應於判決送達後十日內，向本院提出上訴狀。
右正本證明與原本無異。
                                              書記官  柯貞如
中　　　華　　　民　　　國　　九十三　　年　　 十一 　　月　　 十九 　　日
附錄本案論罪科刑法條全文：刑法第二百七十一條第一項。
中華民國刑法第二百七十一條第一項（普通殺人罪）
殺人者，處死刑、無期徒刑或十年以上有期徒刑。
